# 求助陈版主，短期借款二级科目应计利息和利息调整。

提问人：liuweisheng 时间：2022-03-05 10:43:41
求助陈版主，短期借款二级科目应计利息和利息调整如何区分。是不是未支付的用应计利息，预付的利息用利息调整。谢谢版主解惑。

回答人：chenyiwei
对短期借款而言，“利息调整”明细科目一般是用于核算在初始确认时计入初始计量金额的初始直接费用，例如手续费、佣金等。如有预付利息的，也列入“利息调整”。在后续借款存续期间，该明细科目的余额一般不会再增加，只会减少。
“应计利息”是按权责发生制原则计提的尚未到付息日的票面利息，到约定付息日即转为应付利息。